---
title: "Ejercicio 5"
output:
  pdf_document: default
  pdf_notebook: default
---

```{r}
datos <- scan("ingresos.txt")
```
**a)** Cual es el ingreso minimo recibido?

La funcion summary me permite traer una descripcion de todos los datos importantes, minomos, cuartiles, etc

```{r}
summary(datos)
```
Podemos ver que el minimo corresponde a 15, que coincide con el 1er cuartil

**b)** Estimar el ingreso mensual que se necesita para pertenecer al 10% de los trabajadores de la ciudad con los ingresos mas altos

```{r}
quantile(datos, seq(0,1,0.1))
```
Teniendo una lista de los cuartiles, el ingreso estimado para pertenecer al 10% de trabajadores de la ciudad con ingresos mas altos es $$P(X \leq t) = 0.9$$

O lo mismo que decir el 90 percentil, el 10 percentil mas alto hacia la izquierda, como sea
```{r}
quantile(datos, 0.9)
```
**c)** Calcular la media muestral, la mediana muestral y la media $\alpha$-podada con $\alpha$ = 0.10

```{r}
mean(datos) # Media 
mean(datos, 0.1) # Media podada 0.1
median(datos) # Mediana
```

**d)** calcular el desvio estandar muestral y la distancia intercuartil
```{r}
sd(datos)
IQR(datos)
```

**e)** Histograma y boxplot

```{r}
par(mfrow=c(1,2))
hist(datos, col="lightblue", "main"="Ingresos")
boxplot(datos, col="lightblue", "main"= "Ingresos bigote")
```
**f)** Contesto aqui lo anterior
Es exponencial,  la mayor cantidad de datos se centraliza al inicio de ambos graficos, en la grafica de bigotes hay una gran asimetria y una inmensa cantidad de outliers