---
title: "Ejercicio 3"
output:
  pdf_document: default
---

```{r}
datos <- scan("graduados.txt")
datos
```

Primero observemos algo de los datos, asi nomas empezar a trabajar a ciegas no es amigable, aparte estamos haciendolo con software, no cuesta nada
```{r}
# mfrow hace que los datos se vean en la forma columna, fila
# c(1,2) hace (1 fila, 2 columnas)
par(mfrow=c(1,2))

hist(datos, prob=TRUE)

boxplot(datos)
```

**a)** Nos piden la media muestral y la mediana muestral
Por la teorica sabemos esos dos comandos
```{r}
mean(datos) # Es la medi
median(datos) # Es la mediana
```

**b)** Nos poden el desvio estandar muestral y la distancia intercuartil
Por la teorica sabemos esos dos comandos
```{r}
sd(datos) # Desviacion estandar
quantile(datos, seq(0,1,0.1)) #Cuartiles
quantile(datos, 0.75) - quantile(datos, 0.25) #Distancia intercuartil como resta del cuartil
IQR(datos) # Rango intercuartil
```
**d)**Menciones: Es muy simetrico, tiene las mismas extensiones de bigotes, tiene una relacion cierta con el grafico histograma del principio pues, este tambien tiene una cierta simetria
Por otro lado no se observan outliers

**e)**Mirando el boxplot, que es muy simetrico y el histograma, estos datos son de distribucion normal con media $\mu = 3.7$ y varianza $\sigma^2 = 0.15^2$ o aproximados pues lo calculamos en item a y b

**f)** Este item es analogo al item c pues pide graficar la curva
El comando density no lo entendi, asi que me robe una funcion para calcular densidades, fiaca
```{r}
densidad_normal <- function(x, mu=3.7, var=0.0225){
    return ( 1/sqrt(2*pi*var) * exp( - (x-mu)**2 / (2*var) ) )
}
# Genero grilla de valores normales
# Uso outer: Paso parametros x=a y mu=0 para cada a en seq(-3,3,0.1)
gridNormal <- outer(seq(3.2, 4.2, 0.01), 3.7, densidad_normal)
# Aumento la dimension del vector en 1
gridNormal <- matrix(c(seq(3.2, 4.2, 0.01), gridNormal), ncol=2)
hist(datos, freq=FALSE, xlim = c(3, 4.5))
#lines(density(graduadis), xlim = c(-3.3, 4.1))  # IQR = 0
lines(gridNormal)  # IQR = 0
```
